【裁判字號】    96,簡上,805
【裁判日期】    970306
【裁判案由】    傷害等
【裁判全文】
臺灣板橋地方法院刑事判決             96年度簡上字第805號
上  訴  人  臺灣板橋地方法院檢察署檢察官
上  訴  人  甲○○
即  被  告
選任辯護人  朱昌碩  律師
上列上訴人因傷害等案件，不服本院九十六年度簡字第四八三四
號中華民國九十六年八月七日第一審判決（聲請簡易判決處刑案
號：九十六年度偵字第八三四六號），提起上訴，本院管轄之第
二審合議庭判決如下：
    主  文
上訴駁回。
甲○○緩刑貳年。
    事實及理由
一、本案經本院審理結果，認第一審以被告犯刑法第二百七十七
    條第一項傷害罪、第三百零五條恐嚇罪、第三百零九條第一
    項公然侮辱罪，各量處拘役二十日，如易科罰金以新臺幣一
    千元折算一日，均減輕為拘役十日，如易科罰金以新臺幣一
    千元折算一日，應執行拘役二十五日，如易科罰金以新臺幣
    一千元折算一日。其認事用法及量刑均無不當，應予維持，
    引用第一審判決書記載之事實、證據及理由（詳如附件）。
二、上訴人即檢察官上訴意旨：告訴人具狀表示被告未與告訴人
    和解，原審量刑失當，請求上訴，認為告訴人上開請求尚非
    無據，故提出上訴等語。上訴人即被告對於原審判決認定之
    犯罪事實及量處刑度無任何爭執，僅以其業於原審判決後於
    民國九十七年一月二日與告訴人達成和解，已賠償告訴人十
    五萬元，請求本院給予緩刑為由，提起上訴等語（被告之辯
    護人為被告辯稱：被告係因告訴人未表明身分，為掙脫而出
    手，係屬正當防衛；且因雙方吵架衝突，被告表示要讓「告
    訴人幹不下去」，只是一時爭吵之詞，並無使告訴人心生恐
    懼之意；在公眾場所罵三字經未必構成公然侮辱，請求無罪
    諭知等語，核與被告前開答辯不同，經與被告確認，被告仍
    對於原審判決認定之事實及刑度並無意見，請求緩刑，故以
    被告供述為據）。經查：原審判決認事用法及量刑既無不當
    ，檢察官及被告上訴均無理由，應予駁回。被告前未曾受有
    期徒刑以上刑之宣告，有臺灣高等法院被告前案紀錄表一份
    在卷可按，且犯後已坦承犯行而具有悔意，並與告訴人達成
    和解，告訴人表示原諒被告，同意緩刑，有告訴人出具之陳
    報狀、和解書一紙在卷可稽，被告經此偵、審教訓，當知所
    警惕而無再犯之虞，本院因認原審判決所宣告之刑以暫不執
    行為適當，併予宣告緩刑二年，用啟自新。
據上論斷，應依刑事訴訟法第四百五十五條之一第一項、第三項
、第三百六十四條、第三百六十八條、第三百七十三條，刑法第
七十四條第一項第一款，判決如主文。
中    華    民    國    97    年    3     月    6     日
               刑事第八庭審判長審判長法  官  潘翠雪
                                     法  官  王士珮
                                     法  官  絲鈺雲
以上正本證明與原本無異
本件不得上訴
                                     書記官  周玉茹
中    華    民    國    97    年    3     月    6     日


司法院資訊處製作；財團法人民間司法改革基金會備份。
